

Байков Алексей

02.01.1987 (35 лет)

Python backend разработчик

Уровень: Junior, Junior+

Занятость: полная

Формат работы: удаленная, в офисе Зарплатные ожидания: 100 000 руб

Контакты

- +7 (929) 053-73-35
- https://t.me/alexbaikov
- alex@baikov.dev
- https://github.com/baikov
- Нижний Новгород, Россия

Цели

Начать карьеру backend-разработчика в современной продуктовой компании. Профессиональный рост до уровня Middle в течение года и, как следствие, повышение своей рентабельности. Стек: Python 3.6+, Django 2.2+, PostgreSQL, DRF, FastAPI, Docker.

Опыт работы

菌 февраль 2021 — по настоящее время (1 год)

Изучение нового стека

Все изучаемые технологии применял на практике (проект allflags.ru)

Краткий список практических навыков:

- Администрирование VPS, работа с Heroku, AWS, Yandex. Cloud;
- Настройка Nginx, Traefik, Prometheus, Grafana;
- Работа с Docker и Docker Compose, основы CI/CD;
- Codestyle (flake8, black), тестирование (pytest, coverage), документирование (Sphinx);
- Контроль версий и процесс ветвления (git, github, git-flow, github-flow);
- Работа с Django, DRF, PostgreSQL, Redis, Celery, Flower.

ПКФ Луидор, Нижний Новгород (автомобильный завод, спецавтомобили)

Web-разработчик, SEO-специалист

- Разработал сервис поиска запчастей по VIN (backend: Django и DRF, frontend: Vue.js);
- Разработка, доработка и продвижение сайтов компании на 1C-Bitrix;
- Более 3 лет опыта удаленной работы.
- o 🛗 апрель 2012— октябрь 2015 (3 года 7 мес)

Фриланс, собственные проекты

Full-stack разработчик, SEO специалист

- создание и продвижение сайтов (Joomla, WordPress, 1C-Bitrix, OpenCart).

Редокс, Москва (оптовая торговля, товары для здоровья)

Заместитель руководителя филиала

Редокс, Нижний Новгород (розничная торговля, товары для здоровья)

Менеджер по продажам

岗 🐞 ноябрь 2006 — май 2008 (1 год 7 мес)

Тэлма Софт, Нижний Новгород (разработка ПО)

Инженер-стажер в отделе разработки и тестирования ПО

• Стажировка во время обучения в университете

Обо мне

Более 10 лет опыта в разработке и продвижении сайтов помогли мне приобрести обширные навыки. Надеюсь, что новый стек и углубление в бэкенд позволят мне участвовать в разработке более крупных и интересных проектов. Мои цели на этот год: стать Python-разработчиком уровня Middle+ и поднять уровень английского до B2.

Образование

ННГУ им. Лобачевского

Нижегородский государственный университет им. Н.И. Лобачевского

菌 2004-2009 (5 лет), очно, специалист

Факультет вычислительной математики и кибернетики

Специальность: **Прикладная** математика и информатика

Квалификация: **математик, системный программист**

I Навыки



Языки

Русский Родной Aнглийский Intermediate

Курсы

Docker | 2021, slurm.io

Build a Backend REST API with Python & Django | 2021, Udemi

Алгоритмы и структуры данных на Python 3 (МФТИ) | 2021, YouTube

I Проекты

🕽 🛮 Флаги стран мира

Сервис поиска запчастей

Книги

Чистый Python, Бейдер Д.

Грокаем алгоритмы, Адитъя Бхаргава
Секреты Python Pro, Дейн Хиллард
Django 3.0. Практика создания
веб-сайтов на Python, Дронов В. А.